【裁判字號】    92,重上更(二),9
【裁判日期】    920522
【裁判案由】    毒品危害防制條例
【裁判全文】
臺灣高等法院臺中分院刑事判決                  九十二年度重上更(二)字第九號
    上  訴  人  臺灣彰化地方法院檢察署檢察官
    上  訴  人
    即  被  告  丙○○
    選任辯護人  吳天富
    被      告  乙○○
    右  一  人
    指定辯護人  本院公設辯護人  甲○○
右上訴人等因被告等違反毒品危害防制條例等案件，不服臺灣彰化地方法院八十六年
度訴字第一二三一號中華民國八十七年八月廿一日第一審判決（起訴案號：臺灣彰化
地方法院檢察署八十六年度偵字第九○○一號），提起上訴，經判決後由最高法院第
二次發回更審。本院判決如左：
    主      文
原判決關於丙○○共同連續非法販賣化學合成麻醉藥品部分撤銷。
丙○○共同連續非法販賣化學合成麻醉藥品，處有期徒刑伍年貳月。
其他上訴駁回。
    事      實
一、丙○○明知化學合成麻醉藥品類之安非他命，係公告查禁之禁藥，仍夥同其夫賴
    振輝，自民國八十六年九月十八日起至同年十月五日止，於販入安非他命後，為
    圖謀營利，而共同基於非法販賣安非他命之概括犯意，由賴振輝負責與欲購買安
    非他命者接洽聯絡，丙○○則負責在家備妥安非他命及交貨事宜，八十六年九月
    十八日，適有謝文河欲向賴振輝購買安非他命，經與賴振輝聯絡後，雙方談妥以
    新臺幣八千元之價錢，出售重約一錢之安非他命予謝文河，嗣謝文和前往彰化縣
    彰化巿民族路三九五巷十六號賴振輝、丙○○住處，欲向丙○○取貨時，賴振輝
    、丙○○因貨源有限，即由丙○○向謝文河表示其欲購買之安非他命業經賴振輝
    攜帶外出未交貨，而販賣未遂。嗣丙○○與賴振輝又承上之販賣犯意，於八十六
    年十月三日至同月五日間，又先後二次，由賴振輝在外打（○四）000000
    0號電話（裝機住址為上開彰化縣彰化巿民族路三九五巷十六號賴振輝、丙○○
    住處），聯繫丙○○，囑丙○○分別將安非他命六包及十三包交由乙○○，以供
    販售予不詳姓名之購毒者之用，乙○○即基於幫助販賣之故意，將上開各六包、
    十三包之安非他命，由丙○○之手交由賴振輝，使丙○○、賴振輝得以出售予不
    詳姓名之買受人，丙○○、賴振輝每販賣一錢安非他命，並可賺得約五百至六百
    元不等之利潤。
二、嗣於八十六年十月十六日上午八時許，經警在彰化市○○○路「車王（起訴書誤
    為東王）汽車旅館」二○九室查獲賴振輝、乙○○、吳金枝（吳金枝另案處理）
    共處一室，並自賴振輝之上衣口袋內扣得其所有之毒品海洛因塊狀四包、粉狀一
    包（淨重六點七二公克）、自筆記簿夾頁內查扣粉狀海洛因一包（淨重○點八九
    公克），及其所供施用海洛因用之塑膠袋一包。賴振輝並於同（十六）日下午二
    時三十分許，偕同警方至其位於彰化縣彰化市○○路三九五巷十六號住處，查獲
    其所有海洛因一包（淨重○點○一公克）。
三、案經彰化縣警察局彰化分局報請臺灣彰化地方法院檢察署檢察官偵查起訴。
    理      由
一、訊據上訴人即丙○○（以下稱被告丙○○）否認有非法販賣安非他命犯行，另被
    告乙○○亦否認有幫助賴振輝、丙○○非法販賣安非他命犯行，然查：
  (一)就販賣予謝文河部分，按已故賴振輝固於警訊中否認有何販賣安非他命予謝文河
    之情，並稱其於八十六年九月十八日下午十四時三十分至同年月十九日十二時與
被告丙○○之電話監聽紀錄中談及「等一下阿和（指謝文河）會過去拿」「拿八
    千那個啦」、「錢來才拿給他」係指紅豆杉材片云云（參彰化縣警察局彰化分局
    刑卷第一頁反面、第二頁正面、反面、第三頁正面巷）；惟經檢察官率警於八十
    六年十月二十三日至賴振輝供稱藏放紅豆杉之處所，即彰化縣線西海邊某空屋處
    實地蒐查結果，並未發現有所謂之空屋亦未發現有任何之紅豆杉藏放在該處，於
    案發時在其住處亦未發現任何紅豆杉，此業據賴振輝於八十六年十月十六日及同
    年月二十三日警訊時坦承在卷（警卷第四頁反面第五行、八十六年度偵字第九○
    ○一號卷第九十頁反面第一行）；可見其所謂有經營紅豆杉買賣應係畏罪卸責之
    詞，不足採信。次查賴振輝於八十六年十月二十三日偵查時就檢察官訊以：「有
    無販賣安非他命」？即答稱：「有的」」，雖其未供及有販賣予謝文河之情（即
    監聽紀錄之阿和）（八十六年度偵字第九○○一號卷第九十三頁反面最後一行、
    九十四頁正面）；但證人謝文河於警訊中已供證稱：「（問：警方於所監察之0
    000000號電話中，綽號黑龜之賴振輝與其妻曾於８６．９．１８．１４：
    ３０～８６．９．１９．１２：００（即八十六年九月十八日十四時三十分至八
    十六年九月十九日十二時）中交談，其中曾談到「阿和會過去拿」「拿８千那個
    」，隨後你至賴振輝家並撥0000000000號行動電話與賴振輝交談，其
    中亦提到〞嫂仔說你拿出去〞，其各代表何意？）那是我向賴振輝購買安非他命
    約一錢，賴振輝賣我八千，因賴振輝在外面，故我才又撥電話與他連絡交易」等
    語（見偵查卷第六九頁）；雖被告丙○○辯稱不知阿和會過去拿，「拿八千那個
    是何意」云云（同前警卷第十二頁正面第三～五行）；然謝文河於偵查、原審中
    均證稱：伊去賴振輝家時、丙○○在，她說沒有貨、要問賴振輝才知道有無安非
    他命各等語（原審卷第九十九頁反面、一○○頁正面、一二二頁、）；再參酌被
    告賴振輝、丙○○均坦認上開監聽譯文實在之內容互相對照，其賴振輝先告訴丙
    ○○：「等一下阿和會過去拿」，丙○○即順口反問拿什麼？賴振輝又說「拿八
    千那個，錢拿來才拿給他」，並問丙○○：「現在是不是剩一包而已」？丙○○
    答：「嗯．．．剩一件而已」。賴振輝接著又說：「那我告訴你剩一件．．．」
    ，丙○○即回稱：「跟他說沒有就好了」。賴振輝則表示：「沒關係啦．．．他
    去時你叫他在家等我回去好了，你跟（他）說我帶出來了；丙○○即回應：好啦
    。其後謝文河打電話給賴振輝時，果然開頭第一句即向賴振輝表示：「嫂仔說你
    帶出去」等語（同前警卷第二十三頁正、反面）；由丙○○、賴振輝及謝文河前
    後談話內容，互相連貫及彼此相關，已明確顯示丙○○與賴振輝，就販賣予謝文
    河事前已有默契，並由賴振輝負責與謝文河接洽，被告丙○○則負責在家準備及
    交貨事宜，丙○○更明知賴振輝要其交給謝文河之所謂「八千那個」即為安非他
    命，否則丙○○苟如賴振輝所言毫不知情，則何以其接獲賴振輝要其拿八千元之
    毒品給謝文河時，絲毫無何驚訝或拒絕之意，反而馬上回答要拿什麼，就賴振輝
    詢以剩貨多少，亦清楚答覆只剩一包而已？足見被告丙○○與賴振輝就販賣安非
    他命事前已有犯意聯絡，縱其二人嗣因考慮安非他命只剩一包，而未實際交貨予
    謝文河，但賴振輝既與謝文河就買賣安非他命一事達成協議，並已著手於販賣行
    為之實施，丙○○就此部分自仍應與賴振輝共負販賣未遂之責，被告丙○○於原
    審及謝文河一致供稱丙○○在謝文河來時，告訴謝文河她不知情，要找賴振輝云
    云，與上揭監聽內容無法吻合，礙難採信。
  (二)又查賴振輝如何於八十六年十月三日至同月五日間，先後二次，以（○四）00
    00000號電話（裝機住址為上開彰化縣彰化巿民族路三九五巷十六號賴振輝
    、丙○○住處），聯繫被告丙○○，囑被告丙○○分別將安非他命分別六包及十
    三包，交由被告乙○○，轉交被告賴振輝等情，已經被告乙○○於警訊及原審調
    查時供證綦詳（見乙○○前開警訊筆錄第七頁反面、第八頁正面、原審卷第六十
    四頁反面第六～七行、一三七頁正面最後一、二行、反面第一～五行、本院更一
    卷第五十一頁、五十七頁），另有八十六年十月三日至同月四日及八十六年十月
    四日至同月五日之電話監聽譯文表附於警訊卷可稽。衡情賴振輝先後二次囑付被
    告丙○○分別將六包及十三包之鉅量安非他命，交由乙○○，轉交賴振輝之用途
    ，為供出賣之用，否則如僅係自己施用，何以須於短時間內需要如是鉅量安非他
    命？雖被告丙○○否認之，並稱二用六包、十三包係賴振輝患有心臟病，降血壓
    的藥，伊交給乙○○的藥是高血壓的藥，乙○○係因為要向伊借錢，被伊拒絕才
    誣賴伊云云（本院更一卷第五十六頁反面、一一○頁正面第七行、第八行）；但
    該被告乙○○一再否認有何向丙○○借錢之事；被告丙○○就此亦未提出任何憑
    據以為證明，其於本院更二審又改稱伊曾借給乙○○二、三次錢，二次五百元，
    一次六百元，但迄未向乙○○要過錢（本院更二卷第三六頁）；則被告丙○○縱
    有借錢之實，但既未向被告乙○○催討過，金額亦相當有限，乙○○當無干冒刑
    事制裁而無端予以誣陷之理，且該六包及十三包倘確係賴振輝之心臟或血壓之用
    藥，賴振輝又何以未於警、偵及原審時提及？反稱電話監聽之代號係指紅豆杉；
    或稱該六包、十三包係組合器材之螺絲釘或裝家具之螺絲（見偵卷八頁正面、第
    九十六頁反面最後一～三行、第一三三頁正面）；被告丙○○雖亦曾於偵查時稱
    伊受僱於鐵工廠做沖床工作，並未做其他副業；就檢察官進一步訊問：「你是那
    家工廠工作」？亦答稱：「工廠在去年（即八十五年）年底倒閉，即四處在鐵工
    廠打零工，比較不穩定，未必天天都有工作」，問：「有無在做鐵管買賣」？則
    答：「沒有」（偵卷第一一八反面、一一九頁反面）；由被告丙○○與賴振輝就
    該六包、十三包究係何物彼此供詞之歧異，益足見其二人之供詞尚有隱瞞之處，
    不足遽信。
  (三)復查，觀之彰化縣警察局彰化分局監聽譯文內容，其人物代號：被告賴振輝下稱
    賴，被告丙○○下稱黃，被告乙○○下稱盛，關於八十六年十月三日－十月四日
    之部分，賴：阿強有沒有回去？黃：還沒有。賴：現家裡還有多少？黃：有二件
    。賴：嗯。黃：剩一四（一件七千元，二件一萬四千元）。賴：一四哦等一下拿
    六包給他拿過來。黃：那錢沒有拿回來。賴：錢我會收回去，拿六包啦。黃：不
    要出那麼快。賴：好啦。另在八十六年十月四日至五日部分，賴：我告訴你，等
    一下我叫阿強回去，你拿十三包給他拿過來。黃：十三？賴：十三包呀。黃：好
    啦。由前開對話容，可知被告丙○○就該六包安非他命之買賣及出貨情形均有涉
    及，而被告等人如係單純販賣紅豆杉、螺絲或茶葉等，自無須於交談中均以代號
    、暗語代之，丙○○更不可能囑附賴振輝不要出那麼快！又該六包、十三包倘如
    被告丙○○所辯係指高血壓之用藥，其豈有質問賴振輝為何未拿錢回來之理！再
    者，上開0000000000號行動電話確係以被告丙○○之名義所申請，平
    日則由被告賴振輝使用，且該（○四）0000000號電話係以被告賴振輝名
    義申請，其裝機地點為彰化縣彰化巿民族路三九五巷十六號等情，業據賴振輝、
    被告丙○○於警訊時供述甚詳（見賴振輝、丙○○警訊筆錄），且有臺灣中區電
    信分公司北臺中營運處八十七年十二月十九日中北服（八七）字第四九四號函暨
    所檢附該行動電話租用人申請書影本、臺灣中區電信分公司彰化營運處八十七年
    十二月四日彰客字第八七○一八○○三一號函暨所附裝機、移機申請書影本附卷
    可稽（見本院卷第九八之一頁、第一一一、一一二頁），足見前開監聽譯文所示
    確屬實情，被告丙○○前開辯解，委無可採。
  (四)雖本案迄查無證據證明被告丙○○及賴振輝等人購入安非他命時之數量如何，及
    其於購買之初即意在販賣，本諸罪疑唯輕，故應認渠二人應係在販入後始行起意
    販入，另就被告丙○○與賴振輝販賣八千元安非他命予謝文河未遂之部分及所謂
    六包及十三包之安非他命數量究竟若干、實際販售予何人、售價如何，因被告丙
    ○○拒不吐實，賴振輝復已亡故，致無佐證可資考證，然認定犯罪事實所憑之證
    據，並不以直接證據為限，即綜合各種間接證據，本於推理之作用，為認定犯罪
    事實之基礎，苟無違背一般經驗法則，自為法之所許；被告賴振輝於偵查時已坦
    承其販賣安非他命一錢可賺五、六百元無訛（同前偵卷第九○○一號卷第九十三
    頁反面），且販賣安非他命為重罪，並經政府一再宣導及列為查緝之重點，此為
    一般人所明知，被告丙○○與賴振輝若非有利可圖，自無干冒刑事制裁風險，而
    平價販售謝文河及其他不詳姓名者之理，次查再由案發時在被告身上均未查獲任
    何安非他命，可見各該六包及十三包安非他命應已銷售完罄，被告丙○○與賴振
    輝就此部分應共負販賣既遂之罪責。
  (五)被告丙○○固又辯稱有關監聽譯文之對話內容均係賴振輝事前寫好，由伊照唸而
    已云云，然一般夫妻生活，除例行性之作習以外，並無成規可言，被告丙○○復
    為獨立自主之成年人，何須賴振輝一再事先擬稿，由其按表宣科，此不僅無譏，
    更與常情不合，況該譯文之內容，不論係被告丙○○與賴振輝，甚至係與謝文河
    間之電話交談，均為互動、連續性之對談，兼又插有偶發、臨機性之問題，或問
    被告丙○○是否只剩一包（指謝文河之部分）？或問：阿強有沒有回去？現家裡
    還有多少？均非機械、固定性之一問一答，被告丙○○空言伊係照著賴振輝，事
    先寫好之稿唸而已云云，自無可採。綜上各情，被告丙○○確有前開非法販賣安
    非他命已甚明顯，其所為前述辯解，均屬事後卸責之詞，不足採信。被告丙○○
    非法販賣安非他命之犯行罪證明確，堪予認定。
二、查安非他命業經行政院衛生署於六十九年十二月八日，以衛署藥字第三○一一二
    四號公告列為禁藥管理，自六十九年十二月八日起禁止輸入製造，復自七十年
    六月一日起禁止販賣，並於七十九年十月九日以衛署藥字第九○四一四二號函，
    公告列入麻醉藥品管理條例第二條第四款所定化學合成麻醉藥品管理，依同條例
    第十三條規定，限供醫藥及科學上之需用，不得非法販賣、持有、施用，並自同
    年月十一日生效。被告丙○○前揭非法販賣安非他命之行為，核犯麻醉藥品管理
    條例第十三條之一第二項第一款之非法販賣化學合成麻醉藥品罪。又被告丙○○
    為前揭非法販賣安非他命後、毒品危害防治條例於八十七年五月廿日經修正公布
    ，在同年月廿二日生效，比較麻醉藥品管理條例第十三條之一第二項第一款與新
    修正之毒品危害防治條例第四條第二項之規定，以麻醉藥品管理條例第十三條之
    一第二項第一款之規定較有利於被告丙○○，依刑法第二條第一項但書規定，應
    適用麻醉藥品管理條例第十三條之一第丙○○非法持有化學合成麻醉藥品安非他
    命而予以販賣，其非法持有之低度行為，為非法販賣之高度行為所吸收，不另論
    罪。又檢察官就被告丙○○與賴振輝非法販賣六包及十三包安非他命予不詳姓名
    買受人之部分，雖未於事實欄中敘及（僅於證據並所犯法條欄中論及），但因此
    部分與其業經起訴之謝文河部分，彼此時間接近、犯罪基本構成要件相當，顯具
    連續犯之裁判上一罪關係，仍為起訴效力所及，本院自得一併加以審究。被告丙
    ○○與已故賴振輝就上開一起非法販賣安非他命予謝文河未遂，及販賣六包、十
    三包安非他命予不詳姓名之買受人，彼此間互有犯意之聯絡及行為之分擔，為共
    同正犯。被告丙○○所為前後數次非法販賣化學合成麻醉藥品未遂、既遂之犯行
    ，均時間接近，手段相似，顯係基於概括之犯意反覆而為，且觸犯構成要件相同
    之罪名，為連續犯，應依刑法第五十六條論以販賣既遂一罪，並加重其刑。
三、原審就被告丙○○非法販賣化學合成麻醉藥品部分認為罪證明確，予以論罪科刑
    ，固非無見，惟查原審就被告丙○○販賣安非他命予謝文河部分，係未遂犯誤
    為既遂犯、就與檢察官起訴有連續犯之關係之右開販賣「六包」及「十三包」
    安非他命部分漏未併予審究；就其罪嫌不足之「盧俊仁」、「阿勳」、「阿泉
    」、乙○○、鄭金勝、何志芳之部分，誤為有罪之認定，尚有未洽，被告丙○○
    上訴意旨否認為非法販賣化學合成麻醉藥品犯行，固無可取，惟原判決就此部分
    既有可議，即屬無可維持。本院乃將原判決關於被告丙○○非法販賣化學合成麻
    醉藥品部分撤銷改判，爰審酌被告丙○○非法販賣化學合成麻醉藥品之動機、手
    段、所生危害及犯罪後態度等一切情狀，分別量處如主文第二項所示之刑，以示
    懲罰。至於被告丙○○販賣安非他命所得款項，因未據扣案，且金錢極易消費，
    應認已費失而不存在，故不予沒收。
四、公訴意旨又以被告乙○○與丙○○、賴振輝自八十六年五月起販賣安非他命予「
    謝文河、盧俊仁及綽號「小萍」、「王建」、「阿勳」、「阿泉」等人，因認其
    二人此部分涉犯麻醉藥品管理條例第十三條之一第二項第一款非法販賣化學合成
    麻醉藥品罪云云。然就乙○○被訴販賣安非他命予謝文河部分，雖乙○○曾於
    警訊中曾自白伊為被告送海洛因及安非他命未從中獲利，只是賴振輝每日都會給
    伊一千元之生活費云云（同前警卷第八頁正面）；另賴振輝於偵查中亦曾一度供
    稱因乙○○之父母雙亡，同時乙○○已娶妻生子，且以前在伊處上班，故伊有時
    會給他錢或買東西給他並租房子給他住（同前偵卷第一三二頁反面）；但其後不
    論被告乙○○、賴振輝均否認其情，且賴振輝究於何時提供生活費及住宿予乙○
    ○，並無證據足以證明，不能單憑被告乙○○曾與被告丙○○等人口徑一致，指
    警方監聽譯文所指係紅豆杉之買賣，即率爾推認被告乙○○就賴振輝之歷次交易
    均明知其情並分擔其事，況證人謝文河始終未提及與被告乙○○就買賣安非他命
    一事有何接觸，遍查全案卷證資料包括監聽譯文，均無法證明被告乙○○就謝文
    河於八十六年九月十八日所謂拿八千元安非他命之該次販賣行為，亦有參與，自
    不能以其前開之自白即率為其此部分亦為共同正犯或幫助犯之認定。至就外號
    「魯蛋」之盧俊仁、綽號「小萍」、「王建」、「阿勳」、「阿泉」等人之部分
    ，按證人盧俊仁一再到庭證稱伊係向賴振輝購買安非他命（見偵查卷第五四、一
    ○二、一○三頁，原審卷第三五頁，本院上訴字卷第九三頁，本院更一卷第一卷
    第一五一頁），並稱未曾向被告乙○○及丙○○購買過安非他命（本院上訴卷第
    九十三頁反面、九十四頁正面）；另證人鄭小萍固於警訊、原審曾供稱向賴振輝
    購買安非他命，但無具體之時、地，且始終未提及有何向丙○○、乙○○買賣或
    拿貨之情（偵卷第一一○頁正面、一一一頁正面、原審卷第一六三頁反面、第一
    六四頁正面、本院上訴卷第六十九頁），再賴振輝固曾於偵查中供承有非法販賣
    安非他命予綽號「王建」、「阿勳」、「阿泉」等人，然此部分除賴振輝之自白
    外，尚無其他積極證據足以證明賴振輝此部分之自白確與事實相符，另卷附賴振
    輝與被告等人間之對話譯文內容，亦無法證明被告乙○○有任何參與起訴書所指
    之販賣犯行，也不能證明丙○○有何販賣安非他命予盧俊仁、小萍、王建、阿勳
    及阿泉等人之犯行，自不能徒憑賴振輝該部分之自白及證人盧俊仁、鄭小萍與被
    告丙○○、乙○○無關之供詞，即執為認定被告丙○○、乙○○亦有共同非法販
    賣安非他命予綽號「魯蛋」之盧俊仁、鄭金勝、何志芳及「小萍」、「王建」、
    「阿勳」、「阿泉」等人之犯行，自不待多言。其次，公訴人起訴書雖記載自八
    十六年五月間起，即由被告賴振輝利用（○四）0000000號電話、000
    0000000號行動電話，與被告丙○○聯絡非法販賣安非他命事宜，由被告
    賴振輝依交易需求，撥電話予被告丙○○準備安非他命，交予被告乙○○，轉交
    被告賴振輝出售等情，然本案查無積極證據足以證明被告乙○○有何公訴人所指
    之販賣犯行，被告丙○○除為本件事實欄所載非法販賣安非他命犯行外，亦無明
    確證據足以證明有其他非法販賣安非他命行為，此外，本院復查無其他積極證據
    足以證明被告乙○○、丙○○此部分之犯行，被告乙○○之罪嫌自有不足，原審
    因之為無罪之諭知，並無不合，檢察官上訴意旨請求就乙○○改為販賣或幫助販
    賣之罪行，尚有未洽，其上訴為無理由，應予駁回。另被告丙○○前開罪嫌不足
    部分，因與檢察官認與本院前開論罪科刑部分互有連續犯之裁判上一罪關係，故
    不另為無罪之諭知。
五、至被告乙○○就前開監聽譯文所指拿六包、十三包安非他命部分，是否涉犯販
    賣安非他命之罪，且被告乙○○就被告賴振輝、丙○○將該安非他命實際以何數
    量、何價格出售予何人等情既未參與，是否僅應認單純幫助販賣之從犯性質，因
    此部分未據檢察官起訴，應由檢察官另行處理。
    次查證人鄭金勝、何志芳雖一度分別證稱：「有透過眼鏡向賴振輝購買安非他
      命」、「有跟他（指賴振輝）買的，但因為沒付錢，故有賒帳，不記得何時向
      他買（原審卷第一六三頁反面、第一六四頁正面）；然其後於本院上訴審即否
      認有何向賴振輝購買安非他命之情（本院上訴審卷第六十九頁），復始終未曾
      供陳與被告丙○○及乙○○有何接觸，自不以其二人前後不一之自白即推測被
      告丙○○、乙○○必參與其事，且與賴振輝間有何犯意聯絡及行為分擔或應負
      何幫助犯行（指乙○○部分）；雖證人謝文河亦曾一度稱係其朋友蝦仔埤（謝
      金埤）託伊向賴振輝買一次安非他命（偵卷第八十三頁反面）；但不僅證人謝
      金埤否認其情（本院更一卷第一宗第一三一頁反面）；且此部分縱然屬實，在
      無其他佐證之補強下，亦難率認被告丙○○、乙○○與賴振輝有何犯意聯絡及
      行為分擔而負共犯之責。
    復查被告乙○○雖又指稱丙○○與賴振輝曾於八十六年九月中旬起至同年十月
      初，先後三次，共同非法販賣安非他命，每次各以一千元之價錢，出售安非他
      命一包予乙○○，其方式為由賴振輝以0000000000號行動電話，與
      乙○○聯繫，談妥交易數量、價錢後，再由乙○○前往彰化縣彰化巿民族路三
      九五巷十六號賴振輝、丙○○住處，向丙○○拿取安非他命，並交付價金予丙
      ○○等情，業據乙○○於原審及本院歷次調查時供證綦詳（見原審卷第六三頁
      、本院上訴卷第八二頁、九十三頁、一四六頁、更一卷第九十九頁反面、第一
      ○九頁反面、一一○頁正面）；第一五一頁），但此部分除共同被告乙○○惟
      一之供詞，別無其他之佐證，自不能採為被告丙○○確有販賣安非他命之惟一
      之憑證，附此敘明。
據上論斷，應依刑事訴訟法第三百六十八條、第三百六十九條第一項前段、第三百六
十四條、第二百九十九條第一項前段、麻醉藥品管理條例第十三條之一第二項第一款
、刑法第十一條前段、第二條第一項但書、第二十八條、第五十六條，判決如主文。
本案經檢察官丁○○到庭執行職務。
中      華      民      國      九十二     年     五      月   二十二   日
                                臺灣高等法院臺中分院刑事第七庭
                                      審判長法  官  林  榮  龍
                                            法  官  江  錫  麟
                                            法  官  謝  說  容
右正本證明與原本無異。
如不服本判決應於收受送達後十日內向本院提出上訴書狀，其未敘述上訴之理由者並
得於提起上訴後十日內向本院補提理由書（均須按他造當事人之人數附繕本）。
                                            書記官  金  珍  華
中      華      民      國      九十二     年     五      月   二十三   日
附錄論罪科刑法條：
麻醉藥品管理條例第十三條之一第二項第一款：
違反前條之規定，其屬於第二條第四款之麻醉藥品者， 依左列規定處罰：
一、非法輸入、製造、運輸、販賣者，處五年以上有期徒刑，得併科五萬元以下罰金
    。
                                                                        Ｒ


司法院資訊處製作；財團法人民間司法改革基金會備份。
